【裁判字號】    99,交簡上,153
【裁判日期】    990812
【裁判案由】    公共危險
【裁判全文】
臺灣高雄地方法院刑事判決           99年度交簡上字第153號
上  訴  人
即  被  告  乙○○
選任辯護人  王進勝律師
            黃淑芬律師
            黃偉倫律師
上列上訴人因公共危險案件，不服本院高雄簡易庭中華民國99年
5 月17日98年度審交簡字第5494號簡易判決（聲請簡易判決處刑
案號：98年度偵字第31594 號），提起上訴，本院管轄之第二審
合議庭判決如下：
    主  文
上訴駁回。
乙○○緩刑貳年，並應向公庫支付新臺幣柒萬元。
    事實及理由
一、本件被告乙○○所犯為死刑、無期徒刑、最輕本刑為3 年以
    上有期徒刑以外之罪，其於本院審理程序進行中，就被訴事
    實為有罪之陳述，經審判長告知簡式審判程序之旨，並聽取
    當事人之意見後，本院合議庭裁定進行簡式審判程序，合先
    敘明。
二、本案經本院審理結果，認第一審判決認事用法及量刑均無不
    當，應予維持，並引用第一審判決書記載之事實、證據及理
    由（如附件，含聲請簡易判決處刑書）。
三、上訴人乙○○上訴意旨稱：被告於偵查程序終結前即與當時
    發生擦撞之被害人甲○○達成和解，有卷附之和解書、估價
    單可佐，又被告並未曾因故意犯罪而受有期徒刑以上刑之宣
    告，素行良好，因不諳法律程序，不知不能安全駕駛動力交
    通工具罪係非告訴乃論之罪，故於偵查中錯失請求檢察官緩
    起訴之機會，其目前係執業建築師，平日亦熱心於公益活動
    ，因一時失慮酒醉駕車，現已後悔不已，日後不敢再犯，因
    其妻將於生產後再赴美國攻讀博士學位，惟恐刑事紀錄會影
    響簽證之申請，願意以附條件方式，請求諭知緩刑等語。
四、本院認原審之認事用法既無違誤，且所量處之刑度尚屬適當
    ，上訴人上訴意旨未指摘原判決有何不當，其上訴為無理由
    ，應予駁回。惟念上訴人前未曾受刑之宣告，素行良好，有
    台灣高等法院被告前案紀錄表1 份在卷足按，亦未曾有酒醉
    駕車紀錄，犯後已有悔意，本院審酌其因一時失慮，方罹刑
    章，經此偵、審程序，當知所警惕，信無再犯之虞，認前開
    所宣告之刑以暫不執行為適當，爰併諭知緩刑2 年，並命其
    應向公庫支付7萬元，以啟自新。
據上論斷，應依刑事訴訟法第455 條之1 第1 項、第3 項、第
364 條、第368 條、第373 條，第273 條之1 第1 項，刑法第74
條第1 項第1 款、第2 項第4 款，判決如主文。
本案經檢察官陳麗琇到庭執行職務
中    華    民    國    99    年    8    月    12    日
                  刑事第一庭    審判長法  官  蔡國卿
                                      法  官  王淑惠
                                      法  官  張琬如
以上正本證明與原本無異。
不得上訴。
中    華    民    國    99    年    8     月    12    日
                                      書記官  劉甄庭
附錄本判決論罪之法條：
中華民國刑法第185條之3
服用毒品、麻醉藥品、酒類或其他相類之物，不能安全駕駛動力
交通工具而駕駛者，處 1 年以下有期徒刑、拘役或科或併科 15
萬元以下罰金。

司法院資訊處製作；財團法人民間司法改革基金會備份。
